臺灣高等法院民事裁定
111年度聲字第446號
聲  請  人  蔡鈞傑律師  住○○市○○區○○街000巷0弄0號                            0樓
上列聲請人因游文隆與相對人黃劍瑛間侵權行為損害賠償事件（
本院111年度簡易字第84號），聲請交付法庭錄音光碟，本院裁
定如下：
    主  文
准予交付聲請人本院一一一年度簡易字第八四號侵權行為損害
  賠償事件第二審民國一一一年九月五日準備程序期日之法庭錄
  音光碟。
聲請人就第一項所示錄音光碟內容，不得散布、公開播送，或
  為非正當目的使用。
聲請費用由聲請人負擔。
    理  由
一、按當事人及依法得聲請閱覽卷宗之人，因主張或維護其法律
    上利益，得於開庭翌日起至裁判確定後六個月內，繳納費用
    聲請法院許可交付法庭錄音內容；前項情形，依法令得不予
    許可或限制聲請閱覽、抄錄或攝影卷內文書者，法院得不予
    許可或限制交付法庭錄音或錄影內容，法院組織法第90條之
    1第1項前段、第2項定有明文。又依法院組織法第90條之4第
    1項規定，及同法第90條之3授權司法院訂定之法庭錄音錄影
    及其利用保存辦法第8條規定，當事人及依法得聲請閱覽卷
    宗之人，因主張或維護其法律上利益，聲請交付法庭錄音或
    錄影內容時，應敘明理由，由法院為許可與否之裁定；法院
    受理前項聲請，如認符合聲請人要件，並在聲請期間內提出
    ，且就所主張或維護法律上之利益已敘明者，除法令另有排
    除規定外，應予許可；第1項聲請經法院裁定許可者，每張
    光碟應繳納費用新臺幣50元；持有第一項法庭錄音、錄影內
    容之人，就取得之錄音、錄影內容，不得散布、公開播送，
    或為非正當目的使用。
二、聲請人聲請意旨略以：伊為本院111年度簡易字第84號侵權
    行為損害賠償事件之被告游文龍之訴訟代理人，相對人於該
    事件之民國111年9月5日準備程序時，公然於公開法庭指稱
    「被告訴訟代理人有於刑事案件中『恐嚇』證人劉世煌之行為
    」，嚴重誹謗伊之名譽，而該陳述內容未及時為書記官所記
    載於筆錄內，為維護個人權益並作為刑事告訴之依據，爰請
    求交付上開期間之法庭錄音光碟等語。
三、查，聲請人為本院111年度簡易字第84號侵權行為損害賠償
    事件之當事人即被告游文龍之訴訟代理人，依民事訴訟法第
    70條第1項前段規定，為依法得聲請閱覽卷宗之人，且上開
    事件現由本院審理中，又聲請人陳明其係因相對人於前開準
    備程序期日對其涉犯妨害名譽罪嫌，因書記官未及於筆錄內
    記錄相對人之相關陳述內容，為維護個人權益並作為刑事告
    訴之依據，而為本件聲請等語，堪認其確有取得法庭錄音以
    主張及維護其法律上利益之必要，依首開規定，其聲請交付
    上開事件之111年9月5日法庭錄音光碟，應予准許，聲請人
    並應依前開規定支付費用。惟聲請人依法就取得之法庭數位
    錄音光碟內容不得散布、公開播送，或為非正當目的使用，
    併予諭知如主文第二項所示，以促其注意遵守。
四、爰裁定如主文。 
中　　華　　民　　國　　111 　年　　9 　　月　　30　　日
                  民事第一庭    
                        審判長法  官   李媛媛
                              法  官   陳筱蓉
                              法  官   賴秀蘭
正本係照原本作成。
不得抗告。
中　　華　　民　　國　　111 　年　　10　　月　　3 　　日
　　　　　　　　　　　　　　　
　　　　　　　　　　　　　　　書記官   林淑貞